---
title: "PROJETO 2, Prevendo Demanda de Estoque com Base em Vendas"
ALUNO: EDUARDO FRIGINI DE JESUS 
output:
  html_document: default
  pdf_document: default
---

```{r global_options, include=FALSE}
knitr::opts_chunk$set(echo=FALSE, warning=FALSE, message=FALSE)
```

```{r}
library(data.table)
library("gmodels") 
library(psych)
library(lattice) 
require(ggplot2)
library(randomForest)
```


```{r}
dados_originais <- fread("train.csv", sep = ",", header = TRUE, stringsAsFactors = TRUE)
dados  <- dados_originais[sample(1:nrow(dados_originais), 1000, replace = F)]
str(dados)
```

Os dados brutos contém 74180464 linhas (observacos) e 11 colunas (variaveis).
Foram carregados apenas 1000 linhas para poder fazer os testes e nao ficar muito demorado
A coluna "Demanda_uni_equil" é o target (alvo).

```{r}

to.factors <- function(df, variables){
  for (variable in variables){
    df[[variable]] <- as.factor(df[[variable]])
  }
  return(df)
}
```

Variáveis do tipo fator
nao converti as outras pq eram mts categorias e a floresta randomica nao processa mts categorias

```{r}
colunas_F <- c("Semana", "Canal_ID")
dados <- to.factors(df = dados, variables = colunas_F)
```

Corrigir caso hajam dados NA

```{r}
dados <- na.omit(dados)
str(dados)
head(dados)
```

Analise exploratoria dos dados

```{r}
summary(dados$Demanda_uni_equil)

mean(dados$Demanda_uni_equil) 
median(dados$Demanda_uni_equil) 
quantile(dados$Demanda_uni_equil) 
quantile(dados$Demanda_uni_equil, probs = c(0.01, 0.95)) 
quantile(dados$Demanda_uni_equil, seq(from = 0, to = 1, by = 0.10))
IQR(dados$Demanda_uni_equil) 
range(dados$Demanda_uni_equil) 
diff(range(dados$Demanda_uni_equil))
sd(dados$Demanda_uni_equil) 
var(dados$Demanda_uni_equil) 

```

A variavel alvo esta com muitos outlyers, dai vou restringir ao valores menores que 0.90 quartil

```{r}
quartil_90 <- quantile(dados$Demanda_uni_equil, probs = 0.90)
dados_sem_ouliers <- dados[Demanda_uni_equil<=quartil_90[[1]],]
plot(dados_sem_ouliers$Demanda_uni_equil)
sd(dados_sem_ouliers$Demanda_uni_equil) #  4.35
var(dados_sem_ouliers$Demanda_uni_equil) # 19

```

Explorando os dados graficamente
Correlacao forte com Venta_Roy e Venta_Uni_Roy
OBSERVACOES:
 * Venta_uni_hoy e Venta_hoy sao colineares
 * Dev_uni_proxima e Dev Proxima sao colineares

```{r}
plot(dados_sem_ouliers$Semana)
hist(dados_sem_ouliers$Ruta_SAK)

plot(dados_sem_ouliers$Demanda_uni_equil) # target e esta com outliers
hist(dados_sem_ouliers$Demanda_uni_equil) # dados concentrados no zero
boxplot(dados_sem_ouliers$Demanda_uni_equil)

plot(dados_sem_ouliers$Agencia_ID)
plot(dados_sem_ouliers$Canal_ID) # Predominancia do canal 1

cols <- c("Venta_uni_hoy", "Venta_hoy", "Dev_uni_proxima", "Dev_proxima", "Demanda_uni_equil") 
cor(dados[, cols, with=FALSE])
pairs.panels(dados[, cols, with=FALSE])

```

Mapa de Correlação

```{r}
# Vetor com os métodos de correlação
metodos <- c("pearson", "spearman")

# Aplicando os métodos de correlação com a função cor()
cors <- lapply(metodos, function(method) 
  (cor(dados[, cols, with=FALSE], method = method)))

head(cors)

# Preparando o plot
plot.cors <- function(x, labs){
  diag(x) <- 0.0 
  plot( levelplot(x, 
                  main = paste("Plot de Correlação usando Método", labs),
                  scales = list(x = list(rot = 90), cex = 1.0)) )
}

Map(plot.cors, cors, metodos)

```

Avalidando a importância das variaveis sem as variaveis colineares

```{r}
modelo <- randomForest(Demanda_uni_equil ~ . - Venta_hoy
                       - Dev_proxima, 
                       data = dados_sem_ouliers, 
                       ntree = 100, 
                       nodesize = 10,
                       importance = TRUE)
varImpPlot(modelo)

```

 Removendo as variaveis menos importantes ou colineares

```{r}
dados_ok <- dados_sem_ouliers
dados_ok$Dev_proxima <- NULL
dados_ok$Venta_hoy <- NULL
dados_ok$Cliente_ID <- NULL
dados_ok$Agencia_ID <- NULL
str(dados_ok)
```

Gerando dados de treino e de teste

```{r}
sample <- sample.int(n = nrow(dados_ok), size = floor(.7*nrow(dados_sem_ouliers)), replace = F)
treino <- dados_ok[sample, ]
teste  <- dados_ok[-sample, ]

```

Treinando o modelo linear (usando os dados de treino)

```{r}

modelo_lm <- lm(Demanda_uni_equil ~ ., data = treino)
modelo_lm

```

Prevendo demanda de produtos

```{r}

previsao1 <- predict(modelo_lm)
View(previsao1)
plot(treino$Demanda_uni_equil, previsao1)

previsao2 <- predict(modelo_lm, teste)
View(previsao2)
plot(teste$Demanda_uni_equil, previsao2)

```

Avaliando a Performance do Modelo

```{r}

summary(modelo_lm)

# Adjusted R-squared:  0.9923
```
